【裁判字號】    97,審訴,2558
【裁判日期】    970731
【裁判案由】    毒品危害防制條例
【裁判全文】
臺灣高雄地方法院刑事判決            97年度審訴字第2558號
公  訴  人  臺灣高雄地方法院檢察署檢察官
被      告  甲○○
上列被告因毒品危害防制條例案件，經檢察官提起公訴（97年度
毒偵字第1971號、第3088號），嗣被告就被訴事實為有罪陳述，
經合議庭裁定由受命法官進行簡式審判程序，判決如下：
    主    文
甲○○施用第一級毒品，累犯，處有期徒刑壹年。又施用第一級
毒品，累犯，處有期徒刑拾月，扣案注射針筒壹支沒收。又施用
第二級毒品，累犯，處有期徒刑陸月，扣案之玻璃球壹個沒收。
應執行有期徒刑貳年壹月，扣案注射針筒壹支及玻璃球壹個均沒
收。
    事  實
一、甲○○於民國90年間因施用毒品案件，經本院90年度毒聲字
    第7151號裁定送觀察、勒戒後，認有繼續施用毒品之傾向，
    以91年度毒聲字第658 號裁定令入戒治處所施以強制戒治，
    於92年2 月14日執行完畢，經臺灣高雄地方法院檢察署檢察
    官92年度戒毒偵字第159 號不起訴處分確定。復於93、94年
    間因施用毒品案件，分經本院93年度訴字第2125號、94年度
    訴字第1778號各判處有期徒刑9 月、3 月（應執行有期徒刑
    10月）、10月、4 月（ 應執行有期徒刑1 年）確定，經接續
    執行，於95年9 月5 日假釋付保護管束，嗣經撤銷假釋應執
    行殘刑9 日；又於95年間因施用毒品案件，經本院95年度訴
    字第4045號判處有期徒刑1 年、6 月確定，嗣以96年度聲減
    字第2777號裁定減刑並定應執行有期徒刑8 月確定，與上開
    殘刑接續執行，於97年1 月3 日縮刑期滿執行完畢。詎其仍
    不知悔改，未能戒除毒癮，於前開強治戒治執行完畢釋放後
    5 年內，再犯施用毒品案件，經起訴、判決確定及執行完畢
    後，復基於施用第一級毒品海洛因及第二級毒品甲基安非他
    命之犯意：(一)於97年1 月15日20、21時許，在高雄縣美濃鎮
    ○○街友人住處，以將海洛因及甲基安非他命混合後以針筒
    注射之方式，同時施用第一級毒品海洛因及第二級毒品甲基
    安非他命1 次，嗣於同年月17日22時10分許，在高雄縣美濃
    鎮○○街173 號前為警盤查，經其同意採尿送驗結果呈甲基
    安非他命、可待因、嗎啡陽性反應，而悉上情；(二)復於97年
    3 月19日某時，在高雄縣美濃鎮某處所，以將海洛因摻水以
    針筒注射之方式，施用第一級毒品海洛因1 次；(三)又於97年
    3 月19日某時，在高雄縣美濃鎮某寺廟內，以將甲基安非他
    命置於玻璃球內燒烤成煙霧後再以口或鼻吸用之方式，施用
    第二級毒品甲基安非他命1 次，嗣於同年月20日18時50分許
    ，員警持搜索票至陳明鐃位於高雄縣美濃鎮○○街5 號住處
    執行搜索，當場扣得甲○○所有預備供其施用第一級毒品所
    用之注射針筒1 支及預備供其施用第二級毒品所用之玻璃球
    1 個，經其同意採尿送驗結果呈嗎啡、可待因、甲基安非他
    命陽性反應，而查悉(二)(三)所示犯行。
二、案經高雄縣政府警察局旗山分局報請臺灣高雄地方法院檢察
    署偵查起訴。
    理  由
一、被告甲○○所為均係犯死刑、無期徒刑、最輕本刑為3 年以
    上有期徒刑以外之罪，其於準備程序中就被訴事實為有罪之
    陳述，經本院告知簡式審判程序之旨，並聽取公訴人及被告
    意見後，合議庭認為適宜進行簡式審判程序，依刑事訴訟法
    第273 條之1 第1 項規定，裁定進行簡式審判程序。
二、上揭事實，業據被告於本院審理時自白不諱，並有臺灣檢驗
    科技股份有限公司濫用藥物尿液檢驗報告、嫌犯代號與真實
    姓名對照表各2 份（見偵(一)卷第6-7 頁、警(二)卷第17頁、偵
    (二)卷第7 頁）可證，足認被告之自白與事實相符。本案事證
    明確，被告上開施用毒品之犯行，均堪予認定，應依法論科
    。
三、核被告上開所為：犯罪事實(一)係犯毒品危害防制條例第10條
    第1 、2 項之施用第一、二級毒品罪；犯罪事實(二)係犯毒品
    危害防制條例第10條第1 項之施用第一級毒品罪；犯罪事實
    (三)係犯毒品危害防制條例第10條第2 項之施用第二級毒品罪
    。而其上開持有海洛因、甲基安非他命後進而施用，其持有
    之低度行為均被施用之高度行為所吸收，均不另論罪。被告
    就犯罪事實(一)所犯，係一行為觸犯數罪名，為想像競合犯，
    應從重依毒品危害防制條例第10條第1 項施用第一級毒品罪
    論處。被告上開所犯各罪，犯意個別，行為互殊，應分論併
    罰。又被告有犯罪事實欄所載之犯罪前科紀錄，有臺灣高等
    法院被告前案紀錄表可佐，其受有期徒刑執行完畢後，5 年
    內故意再犯本件有期徒刑以上之3 罪，均為累犯，應各依刑
    法第47條第1 項規定，加重其刑。本院審酌被告前因施用毒
    品犯行，經觀察、勒戒、強制戒治及刑之執行後，猶未能斷
    絕毒癮，再為本案毒品犯行，顯見其毒癮非淺、戒毒意志不
    堅，除戕害自身健康外，對社會秩序亦產生不良影響及犯後
    坦承犯行等一切具體情狀，分別量處如主文所示之刑，並定
    其應執行之刑。扣案之注射針筒1 支係被告所有預備供其施
    用第一級毒品所用之物，另扣案之玻璃球1 個係被告所有預
    備供其施用第二級毒品所用之物等情，業經被告於本院審理
    時陳明屬實，爰依刑法第38條第1 項第2 款之規定宣告沒收
    。至扣案之吸食器1 組係另案被告陳明鐃所有，亦據被告於
    審理時陳述明確，爰不予宣告沒收，併此敘明。
四、據上論斷，依刑事訴訟法第273 條之1 第1 項、第299 條第
    1 項前段，毒品危害防制條例第10條第1 項、第2 項，刑法
    第11條前段、第47條第1 項、第55條、第51條第5 款、第38
    條第1 項第2 款，判決如主文。
本案經檢察官劉穎芳到庭執行職務。
中    華    民    國    97    年    7     月    31    日
                  刑事第七庭  法  官  唐照明
以上正本證明與原本無異。
如不服本判決，應於收受送達後10日內向本院提出上訴書狀。
中    華    民    國    97    年    7     月    31    日
                              書記官  許珈綺
附錄論罪科刑法條
毒品危害防制條例第10條：
施用第一級毒品者，處6 月以上5 年以下有期徒刑。
施用第二級毒品者，處3 年以下有期徒刑。


司法院資訊處製作；財團法人民間司法改革基金會備份。
